# 财税 22 号文相关的财务报表列报问题

提问人：空皮囊 时间：2016-12-19 21:14:53
财税 22 号文规定全面试行营业税改征增值税后，营业税金及附加科目名称调整为税金及附加科目，该科目核算企业经营活动发生的消费税、城市维护建设税、资源税、教育费附加及房产税、土地使用税、车船使用税、印花税等相关税费。该文看起来是从 2016 年 5月 1 日生效，那么在列报 2016 年全年的财务报表时，要分两段列示吗？即 5 月 1 日前的房产税、印花税等还是放管理费用， 5 月 1 日后放税金及附加？还是说要追溯调整， 2016 年全年以及对比数的 2015 年都要调整放在税金及附加科目呢？

回答人：chenyiwei
根据《企业会计准则第 30 号——财务报表列报（ 2014 年修订）》第八条规定：
财务报表项目的列报应当在各个会计期间保持一致，不得随意变更，但下列情况除外：
（一）会计准则要求改变财务报表项目的列报。
（二）企业经营业务的性质发生重大变化或对企业经营影响较大的交易或事项发生后，变更财务报表项目的列报能够提供更可靠、更相关的会计信息。
该准则第十二条规定：
根据本准则第八条的规定，财务报表的列报项目发生变更的，应当至少对可比期间的数据按照当期的列报要求进行调整，并在附注中披露调整的原因和性质，以及调整的各项目金额。对可比数据进行调整不切实可行的，应当在附注中披露不能调整的原因。
不切实可行，是指企业在作出所有合理努力后仍然无法采用某项会计准则规定。
据此，应对 2016 年度利润表中的相关项目按新规定的口径填报，同时调整利润表中前期比较数据的列报。涉及IPO申报、发债申报等多期财务报表的，其报告期内各年度／期间利润表的列报方式应按新规定调整一致。

提问人：q727446006 时间：2016-12-20 09:20:43
也就是说报表上税金附加列示的是全面的？ 1 到 5 月份的数据全从管理费用调整到税金附加对吗？

回答人：chenyiwei
是。

提问人：累感不爱考注会 时间：2016-12-29 21:54:18
那印花税的处理是
借：税金及附加 贷：银行存款或现金，
还是先计提啊

回答人：chenyiwei
如金额较大且可识别为与某项单独业务相关的，则也应先计提。

提问人：lojuns 时间：2017-2-3 16:25:24
官网没有？

回答人：chenyiwei
http://kjs.mof.gov.cn/zhengwuxinxi/zhengcejiedu/201701/t20170126_2528187.html

提问人：冰冰北冰洋 时间：2017-2-7 11:37:51
还有一个问题，就是只调文件中提到的四项税，还是调管理费用中税费项目，是否包括防洪费、残保金等

回答人：chenyiwei
这些应该也调。

提问人：小巴 123 时间：2017-8-14 16:23:30
请教陈版， 22 号文中还明确了“按照增值税制度确认增值税纳税义务发生时点早于按照国家统一的会计制度确认收入或利得的时点的，应将应纳增值税额，借记“应收账款”科目，贷记“应交税费——应交增值税（销项税额）”。 16 年和 17 年的数据均已参照执行，那么 15 年及之前年度呢，公司的实务操作是完全不记账，只做开票备查登记，需要进行调整吗？

回答人：chenyiwei
以前虽然没有这样的规定，但提前开票则纳税义务提前，这一点是早已明确的，以前年度增值税如果按税法规定缴纳，则必然也存在会计处理问题，不知道你以前如何处理的？